【裁判字號】    90,上易,1837
【裁判日期】    900914
【裁判案由】    違反毒品危害防制條例
【裁判全文】
臺灣高等法院高雄分院刑事判決                    九十年度上易字第一八三七號
    上訴人即被告  甲○○
右上訴人因違反毒品危害防制條例案件，不服台灣高雄地方法院九十年度易字第二八
八二號中華民國九十年九月十四日第一審判決（起訴案號：台灣高雄地方法院檢察署
九十年度毒偵字第二五二六號），提起上訴，本院判決如左：
    主  文
上訴駁回。
    事實及理由
一、本案經本院審理結果，認第一審判決認事用法及量刑均無不當，應予維持，並引
    用第一審判決書記載之事實、證據及理由。
二、查被告曾於八十三年間因違反麻醉藥品管理條例案，經法院判處有期徒刑四月確
    定，於八十三年三月九日執行完畢，又於八十九年間因違反毒品危害防制條例案
    ，經法院判處有期徒刑四月，有台灣高等法院被告全國前案紀錄表在卷可稽，竟
    不知悔改而於九十年四月間即再犯本罪，原審因而量處被告有期徒刑八月，其量
    刑尚稱妥適，被告上訴意旨指摘原判決量刑過重，自無足取，上訴應予駁回。
三、據上論斷，應依刑事訴訟法第三百六十八條、第三百七十三條，判決如主文。
本案經檢察官林應華到庭執行職務。
中    華    民    國         九十       年     十一     月    二十一    日
                              臺灣高等法院高雄分院刑事第三庭
                                  審判長法官  周賢銳
                                        法官  謝宏宗
                                        法官  莊崑山
右正本證明與原本無異。
不得上訴。
                                      書記官  邱麗莉
中    華    民    國         九十       年     十一     月    二十三    日
本件論罪科刑法條：
毒品危害防制條例第十條第二項
施用第二級毒品者，處三年以下有期徒刑。
                                                                      Ｈ
附件
臺灣高雄地方法院刑事判決                          九十年度易字第二八八二號
    公  訴  人  臺灣高雄地方法院檢察署檢察官
    被      告  甲○○  男三十七歲（民國○○○年○月○○日生）
                        住高雄縣路竹鄉○○村○○路一六三巷八號
                        （現在臺灣屏東戒治所強制戒治中）
                        身分證統一編號：Ｓ一二一一九四七號
右列被告因違反毒品危害防制條例案件，經檢察官提起公訴（九十年度毒偵字第二五
二六號），本院判決如左：
    主  文
甲○○連續施用第二級毒品，處有期徒刑捌月。
    事  實
一、甲○○前因施用第二級毒品安非他命案件，先經本院以八十八年度毒聲字第二六
    二○號裁定送觀察、勒戒後，認無繼續施用毒品之傾向，經臺灣高雄地方法院檢
    察署檢察官於民國八十八年五月三十一日以八十八年度偵字第一二九四號為不起
    訴處分確定在案。於五年內又因施用第二級毒品安非他命案件，另經本院以八十
    八年度毒聲字第八一一○號裁定送觀察、勒戒後，認有繼續施用毒品之傾向，經
    臺灣高雄地方法院檢察署檢察官提起公訴，而本院於八十九年二月十六日以八十
    九年度易字第二○五號判處有期徒刑四月確定，並經本院以八十八年度毒聲字八
    五九九號裁定令入戒治處所施以強制戒治一年，而於八十九年十一月二十三日強
    制戒治中付保護管束期滿。詎甲○○仍不知悔改，復基於施用毒品之概括犯意，
    自八十九年十一月二十四日起至九十年四月七日晚間十一時許止，連續在高雄縣
    路竹鄉○○村○○路一六三巷八號住處內，以將第二級毒品安非他命置放於玻璃
    球吸食器內用打火機點火燒烤，再吸食其所產生煙氣之方式，不定期施用第二級
    毒品安非他命多次。嗣於同年月十日為警路檢發覺其為通緝犯，並採尿送驗而查
    知上情。
二、案經高雄縣警察局湖內分局報告臺灣高雄地方法院檢察署檢察官偵查起訴。
    理  由
一、右揭事實，迭據被告甲○○於警訊、偵查中及本院審理時坦承不諱，且其於九十
    年四月十日晚間九時五十分許經警採集其尿液送高雄縣政府衛生局檢驗結果，呈
    甲基安非他命陽性反應，此有該局九十年四月二十日九○煙檢字第七一五號煙毒
    尿液檢驗成績書及高雄縣警察局湖內分局煙毒、麻醉案件嫌犯代號與真實姓名對
    照表各一紙在卷可稽，被告自白核與事實相符。而被告前因施用第二級毒品安非
    他命案件，先經本院以八十八年度毒聲字第二六二○號裁定送觀察、勒戒後，認
    無繼續施用毒品之傾向，經臺灣高雄地方法院檢察署檢察官於八十八年五月三十
    一日以八十八年度偵字第一二九四號為不起訴處分確定，於五年內又因施用第二
    級毒品安非他命案件，另經本院以八十八年度毒聲字第八一一○號裁定送觀察、
    勒戒後，認有繼續施用毒品之傾向，經臺灣高雄地方法院檢察署檢察官提起公訴
    ，而本院於八十九年二月十六日以八十九年度易字第二○五號判處有期徒刑四月
    確定，並經本院以八十八年度毒聲字八五九九號裁定令入戒治處所施以強制戒治
    一年，而於八十九年十一月二十三日強制戒治中付保護管束期滿，此有不起訴處
    分書一紙、本院八十九年度易字第二○五號刑事判決書、臺灣高雄地方法院檢察
    署刑案資料查註紀錄表及臺灣高等法院被告全國前案紀錄表各一份在卷足憑；其
    三犯毒品危害防制條例第十條之罪，事證明確，被告犯行洵堪認定。
二、查安非他命係毒品危害防制條例第二條第二項第二款所稱之第二級毒品，被告施
    用安非他命之行為，係犯該條例第十條第二項之施用第二級毒品罪。被告持有第
    二級毒品安非他命，進而施用，其持有之低度行為應為施用之高度行為所吸收，
    不另論罪。又被告先後多次施用第二級毒品安非他命之犯行，時間緊接，方法相
    同，觸犯構成要件相同之罪名，顯係基於概括之犯意為之，應依連續犯之規定，
    以一罪論，並加重其刑。爰審酌被告前曾因施用毒品，分別經觀察、勒戒及強制
    戒治後，仍不知悔改警惕，猶繼續施用毒品，本不宜寬貸，惟念其犯後坦承犯行
    ，尚知悔悟，且施用毒品乃自戕行為，對社會危害性甚微等一切情狀，量處如主
    文所示之刑，以資懲儆。
據上論斷，應依刑事訴訟法第二百九十九條第一項前段，毒品危害防制條例第十條第
二項，刑法第十一條前段、第五十六條，判決如主文。
中      華      民      國    九十      年      九      月     十四     日
                                    臺灣高雄地方法院刑事第一庭
                                        法  官    陳玉聰
右正本證明與原本無異。
如不服本判決，應於判決送達後十日內，向本院提出上訴狀。
                                        書記官    鄭淑臻
中    華    民    國      九十    年      九      月          十四      日
附錄本案論罪科刑法條全文：
毒品危害防制條例第十條第二項
施用第二級毒品者，處三年以下有期徒刑。


司法院資訊處製作；財團法人民間司法改革基金會備份。
